臺灣宜蘭地方法院刑事判決　　　　　　　100年度訴字第357號
公　訴　人　臺灣宜蘭地方法院檢察署檢察官
被　　　告　莊義宗
選任辯護人　柯士斌律師
上列被告因毒品危害防制條例案件，經檢察官提起公訴（100年
度偵字第2942號）及移送併案審理（100年度偵字第3049號），
本院判決如下：
    主  文
莊義宗犯附表編號一、二之販賣第二級毒品罪，均累犯，各量處
如附表編號一、二宣告刑欄所示之刑，應執行有期徒刑肆年。扣
案之手機壹支（NOKIA廠牌，含門號0000000000號SIM卡壹張）沒
收。未扣案之販賣第二級毒品所得共新臺幣貳仟伍佰元沒收，如
全部或一部不能沒收時，以其財產抵償之。
    事  實
一、莊義宗前因妨害自由案件，經本院以97年度訴字第507號判
    決判處有期徒刑6月確定，並於民國98年3月20日易科罰金執
    行完畢，詎仍不知悔改，明知毒品危害防制條例第2條第2項
    第2款第二級毒品安非他命（下稱安非他命）不得非法販賣
    ，竟於附表編號1、2所示之時間、地點，以附表編號1、2所
    示之方式，販賣安非他命予楊翊鴻、林朝宗。
二、案經宜蘭縣政府警察局移送臺灣宜蘭地方法院檢察署檢察官
    偵查起訴，及移送併案審理。
    理  由
一、按被告以外之人於審判外之言詞或書面陳述，除法律有規定
    者外，不得作為證據；又被告以外之人於審判外之陳述，雖
    不符合同法第159條之1至第159條之4之規定，但經當事人於
    審判程序同意作為證據，法院審酌該言詞陳述或書面陳述作
    成時之情況，認為適當者，亦得為證據。當事人、代理人或
    辯護人於法院調查證據時，知有第159條第1項不得為證據之
    情形，而未於言詞辯論終結前聲明異議者，視為有前項之同
    意，刑事訴訟法第159條第1項及第159條之5分別定有明文。
    本判決下列所引用之被告以外之人於審判外之言詞或書面陳
    述，雖屬傳聞證據，惟當事人於本院準備程序及審判期日中
    表示無意見而不予爭執，且迄至言詞辯論終結前亦未再聲明
    異議，本院審酌此等證據資料製作時之情況，尚無違法不當
    及證明力明顯過低之瑕疵，亦認為以之作為證據應屬適當，
    故揆諸前開規定，爰逕依刑事訴訟法第159條之5規定，認前
    揭證據資料均例外有證據能力，合先敘明。又本院下列所引
    用卷內書證之證據能力部分，並無證據證明係公務員違背法
    定程序所取得，且當事人於本院亦均未主張排除其證據能力
    ，且迄本院言詞辯論終結前均未表示異議，本院審酌前揭書
    證並無顯不可信之情況與不得作為證據之情形，依刑事訴訟
    法第158條之4反面解釋及第159條之4之規定，應認均有證據
    能力，合先敘明。
二、上開犯罪事實，業據被告於偵查及審判中均自白犯行，核與
    向被告購買毒品安非他命之證人楊翊鴻、林朝宗於警詢及檢
    察官偵訊時之證述相符，並有被告與楊翊鴻間，就上開買賣
    安非他命相關對話之監聽譯文可資佐證（100年度偵字第
    2942 號卷第32頁），以及林朝宗透過陳文德取得被告上開
    行動電話門號之監聽譯文在卷可參（100年度偵字第2942號
    卷第24 頁），堪認被告自白與事實相符，應可採信。從而
    ，本件被告意圖營利，販賣第二級毒品安非他命二次之犯行
    ，事證明確，堪以認定，應依法論科。
三、核被告所為，係犯毒品危害防制條例第4條第2項之販賣第二
    級毒品既遂罪二罪。其持有第二級毒品安非他命之低度行為
    ，為販賣之高度行為吸收，不另論罪。所犯上開二罪間，其
    犯意各別，行為互異，應予分論併罰。移送併案審理之犯罪
    事實與起訴之犯罪事實係屬相同事實，本院自得併予審理。
    又被告有事實欄一所載之前案紀錄及執行情形，有卷附之臺
    灣高等法院被告前案紀錄表可資參照，其於受有期徒刑之執
    行完畢後，五年以內故意再犯有期徒刑以上之販賣第二級毒
    品罪二罪，俱為累犯，均應依法加重其刑。被告就其所犯前
    揭販賣第二級毒品罪二罪，於偵查及審判中均自白犯罪，爰
    依同條例第17條第2項規定，各減輕其刑，並依法先加後減
    之。爰審酌被告無視於毒品對於健康之戕害及販賣毒品對於
    社會國家具有之潛在危害非輕，惟考量被告販賣安非他命之
    次數及金額之情節尚非嚴重，其所生危害尚非鉅大，以及犯
    後坦承犯行等一切情狀，分別量處如主文所示之刑，並定其
    應執行之刑。扣案NOKIA廠牌行動電話1支（含SIM卡，門號
    0000000000號）為被告所有，供本件犯罪所用之物，業據被
    告供承在卷，爰依毒品危害防制條例第19條第1項沒收。被
    告各次販賣安非他命所得，依毒品危害防制條例第19條第1
    項，均沒收之，如全部或一部不能沒收時，以其財產抵償之
    。至扣案之贓款現金58000元，係被告預備供支付票款所用
    ，並非販賣第二級毒品所得，業據被告供承在卷，復無證據
    證明係販賣所得，爰不併諭知沒收，併予敘明。
據上論斷，應依刑事訴訟法第299條第1項前段，毒品危害防制條
例第4條第2項、第19條第1項、第17條第2項，刑法第11條前段、
第47條第1項、第51條第5款，判決如主文。
本案經檢察官周建興到庭執行職務。
中    華    民    國    100    年    11   月    14    日
                  刑事第五庭審判長法  官  林楨森
                                  法  官  辜漢忠
                                  法  官  陳雪玉
以上正本證明與原本無異。
如不服本判決應於收受送達後十日內向本院提出上訴書狀，並應
敘述具體理由；其未敘述上訴理由者，應於上訴期間屆滿後二十
日內向本院補提理由書(均須按他造當事人之人數附繕本)「切勿
逕送上級法院」。
                                  書記官  劉晨輝
中    華    民    國   100    年    11    月    14    日
附表：
┌──┬─────┬─────┬─────┬───┬───────┬───────┐
│編號│犯罪時間  │交易地點  │交易金額  │購毒者│交易方式      │宣告刑        │
│    │          │          │（新臺幣）│      │              │              │
├──┼─────┼─────┼─────┼───┼───────┼───────┤
│一  │100年7月4 │宜蘭縣頭城│500元     │楊翊鴻│楊翊鴻以持用之│莊義宗販賣第二│
│    │日晚上9時 │鎮○○路三│          │      │行動電話號碼  │級毒品，累犯，│
│    │37分許    │段77號奧瑞│          │      │0000000000號與│處有期徒刑參年│
│    │          │克遊藝場  │          │      │莊義宗所有之行│捌月。扣案之行│
│    │          │          │          │      │動電話號碼0920│動電話壹支（NO│
│    │          │          │          │      │539939號聯絡，│KIA廠牌、含門 │
│    │          │          │          │      │由莊義宗至交易│號0000000000號│
│    │          │          │          │      │地點交付楊翊鴻│SIM卡壹張）； │
│    │          │          │          │      │1小包安非他命 │未扣案之犯罪所│
│    │          │          │          │      │，並收取現金50│得新臺幣伍佰元│
│    │          │          │          │      │0元。         │沒收之，如全部│
│    │          │          │          │      │              │或一部不能沒收│
│    │          │          │          │      │              │時，以其財產抵│
│    │          │          │          │      │              │償之。        │
├──┼─────┼─────┼─────┼───┼───────┼───────┤
│二  │100年7月9 │宜蘭縣頭城│2,000元   │林朝宗│林朝宗透過陳文│莊義宗販賣第二│
│    │日下午4、5│鎮頭城國小│          │      │德取得莊義宗上│級毒品，累犯，│
│    │時許      │後方      │          │      │開行動電話門號│處有期徒刑參年│
│    │          │          │          │      │並與之聯絡後，│捌月。扣案之行│
│    │          │          │          │      │由莊義宗於100 │動電話壹支（NO│
│    │          │          │          │      │年7月9日下午4 │KIA廠牌，含門 │
│    │          │          │          │      │、5 時許，至交│號0000000000號│
│    │          │          │          │      │易地點交付林朝│SIM卡壹張）； │
│    │          │          │          │      │宗安非他命1小 │未扣案之犯罪所│
│    │          │          │          │      │包，並收取現金│得新臺幣貳仟元│
│    │          │          │          │      │2000 元。     │沒收，如全部或│
│    │          │          │          │      │              │一部不能沒收時│
│    │          │          │          │      │              │，以其財產抵償│
│    │          │          │          │      │              │之。          │
└──┴─────┴─────┴─────┴───┴───────┴───────┘
附錄本案論罪科刑法條：
毒品危害防制條例第4條
製造、運輸、販賣第一級毒品者，處死刑或無期徒刑；處無期徒
刑者，得併科新臺幣2千萬元以下罰金。
製造、運輸、販賣第二級毒品者，處無期徒刑或7年以上有期徒
刑，得併科新臺幣1千萬元以下罰金。
製造、運輸、販賣第三級毒品者，處5年以上有期徒刑，得併科
新臺幣7百萬元以下罰金。
製造、運輸、販賣第四級毒品者，處3年以上10年以下有期徒刑
，得併科新臺幣3百萬元以下罰金。
製造、運輸、販賣專供製造或施用毒品之器具者，處1年以上7年
以下有期徒刑，得併科新臺幣1百萬元以下罰金。
前五項之未遂犯罰之。
毒品危害防制條例第19條
犯第4條至第9條、第12條、第13條或第14條第1項、第2項之罪者
，其供犯罪所用或因犯罪所得之財物，均沒收之，如全部或一部
不能沒收時，追徵其價額或以其財產抵償之。為保全前項價額之
追徵或以財產抵償，得於必要範圍內扣押其財產。
犯第4 條之罪所使用之水、陸、空交通工具沒收之。
毒品危害防制條例第17條
犯第4條至第8條、第10條或第11條之罪，供出毒品來源，因而查
獲其他正犯或共犯者，減輕或免除其刑。
犯第4條至第8條之罪於偵查及審判中均自白者，減輕其刑。